# 企业并购必须要第三方资产评估吗？

提问人：65348734 时间：2012-03-14 11:17:47
如果一家上市公司想要收购非同一控制下的其他企业，上市公司自己有专门的人员对被收购企业进行尽职调查，并在尽职调查的基础上估值，与对方谈判价格。有没有相关规定是，上市公司收购企业必须要专门的评估机构对被收购企业评估后，在评估价值的基础上进行谈判。如果有相关规定，请列出相关的规定？如果不评估有没有什么不妥？

回答人：chenyiwei
上市公司的资产收购交易是否需要经过评估的问题，需考虑以下方面： 1 、证券监管规定和交易所业务规则的影响。如上交所和深交所股票上市规则第9.3条标准的交易，均应经过具有证券资格的事务所评估（具体参见上市规则第9.7条）。如构成重大资产重组，则根据证监会的重大资产重组管理办法，必须进行评估。 2 、如果涉及国有资产的，则还受到《企业国有资产评估管理办法》等国有资产评估管理方面规定的制约，通常需要聘请第三方评估机构评估，在经过核准或备案的评估结果的基础上确定交易价格。 另外，即使无需为了定价目的进行评估，如果涉及非同一控制下合并或者取得重大的联营、合营股权，也不排除以购买日或者交易日为基准日，进行以“购买对价分摊”为目的的评估，以满足会计处理的需要。